【裁判字號】    98,易,148
【裁判日期】    980403
【裁判案由】    竊盜等
【裁判全文】
臺灣雲林地方法院刑事判決               98年度易字第148號
公  訴  人  臺灣雲林地方法院檢察署檢察官
被      告  甲○○
            戊○○
上  二  人
輔  佐  人  庚○○
被      告  己○○
                    現於臺灣雲林看守所羈押中
上列被告因竊盜等案件，經檢察官提起公訴（98年度偵字第760
號）被告等於準備程序進行中就被訴事實為有罪之陳述，本院改
行簡式審判程序，判決如下：
    主  文
甲○○共同竊盜，處有期徒刑肆月；又共同攜帶兇器竊盜，處有
期徒刑捌月。扣案之螺絲起子貳支、老虎鉗壹支、尖嘴鉗壹支、
六角扳手貳支、T 字扳手支、梅開扳手肆支等均沒收。應執行
有期徒刑拾月。緩刑貳年。扣案之螺絲起子貳支、老虎鉗壹支、
尖嘴鉗壹支、六角扳手貳支、T 字扳手支、梅開扳手肆支等均
沒收。
戊○○共同竊盜，處有期徒刑肆月，如易科罰金，以新臺幣壹仟
元折算壹日。緩刑貳年。
己○○變造關係他人刑事被告案件之證據，處有期徒刑月；又
共同攜帶兇器竊盜，處有期徒刑玖月。扣案之螺絲起子貳支、老
虎鉗壹支、尖嘴鉗壹支、六角扳手貳支、T 字扳手支、梅開扳
手肆支等均沒收。應執行有期徒刑拾壹月。扣案之螺絲起子貳支
、老虎鉗壹支、尖嘴鉗壹支、六角扳手貳支、T 字扳手支、梅
開扳手肆支等均沒收。
    犯罪事實
一、甲○○、戊○○均為財團法人天主教會嘉義教區附設雲林縣
    私立華聖啟能發展中心之學生。己○○前因3 次竊盜案件，
    經本院以96年度易字464 號合併判處應執行有期徒刑1 年2
    月確定，經入監執行後，於民國97年10月22日（起訴書誤載
    為：16日）假釋並交付保護管束，保護管束期間於98年2 月
    8 日始期滿。其等3 人為下列犯行：
    (一)甲○○、戊○○於97年12月27日22時前某時，由戊○○騎
      乘腳踏車搭載甲○○，行至雲林縣虎尾鎮○○路24巷38號
      前，見丙○○所有之車牌號碼EZW-001 號輕型機車停放在
      該處，二人遂臨時起意，基於為自己不法所有之犯意聯絡
      ，由甲○○把風，戊○○則持甲○○所攜帶之謝雅玲所有
      的修指甲銼刀1 把（非屬兇器）打開該機車之車頭鎖，再
      由甲○○發動機車引擎，將該機車竊取得手，爾後二人一
      同逃逸。丙○○則於嗣後發現上開機車遭竊，於同日22時
      5 分報請警方偵辦。
    (二)己○○於97年12月27日至98年2 月6 日間某星期六凌晨3
      時30分許（即丙○○報案後），明知EZW-001 號輕型機車
      為甲○○與戊○○共同竊得之贓物，竟基於變造關係他人
      刑事被告案件證據之犯意，將上開機車原本銀色的車身噴
      為黑色，復於車牌上噴上白漆，以此方式變造關係甲○○
      、戊○○竊盜案件之證據。
    (三)己○○復於98年2 月6 日晚間，與甲○○基於為自己不法
      所有之犯意聯絡，由甲○○騎乘上開EZW-001 號機車搭載
      己○○，並攜帶己○○所有之螺絲起子2 支、老虎鉗1 支
      、尖嘴鉗1 支、六角扳手2 支、T 字扳手3 支、梅開扳手
      4 支等客觀上足供兇器使用之工具，共同於翌日凌晨1 時
      43分許，至雲林縣土庫鎮石廟里復興10之60號，見乙○○
      所有之車牌號碼USP-528 號輕型機車停放在該處，即由己○○在場把風，甲○○則持上開工具，將USP-528 號機車
      之前避震器1 組、前輪胎1 個、頭燈1 組、化油器1 顆、
      腳踏杆1 支等物拆卸後竊取得手，再一同逃逸。甲○○、
      己○○並將上開竊得之機車零件置於己○○家中。嗣經乙○○調閱鄰家監視錄影資料，得知係己○○與甲○○共同
      行竊，乃告知其等如歸還竊得之物則不報警。甲○○、己○○遂邀戊○○一同將上開竊得之機車零件返還與乙○○
      。嗣甲○○、己○○、戊○○在雲林縣土庫鎮石廟里復興
      10之60號，為埋伏之員警查獲，並扣得螺絲起子2 支、老
      虎鉗1 支、尖嘴鉗1 支、六角扳手2 支、T 字扳手3 支、
      梅開扳手4 支等物。
二、案經乙○○訴由雲林縣警察局虎尾分局報告臺灣雲林地方法
    院檢察署檢察官偵查後提起公訴。
    理  由
一、本件被告等3 人所犯均為死刑、無期徒刑、最輕本刑為三年
    以上有期徒刑以外之罪，經本院裁定適用簡式審判程序，故
    不適用傳聞排除法則有關限制證據能力之相關規定，合先敘
    明。
二、被告等3 人之上開犯罪事實，除據其等於本院審理時之自白
    外，尚有下列證據可佐：
    (一)被告甲○○、戊○○等2 人於警詢、偵訊時之供述。
    (二)被害人丙○○於警詢時之陳述及雲林縣警察局車輛尋獲電
      腦輸入單。
    (三)證人廖建達於警詢時之陳述。
    (四)被害人即證人乙○○於警詢、偵訊時之證述。
    (五)扣案之螺絲起子2 支、老虎鉗1 支、尖嘴鉗1 支、六角扳
      手2 支、T 字扳手3 支、梅開扳手4 支等工具。
    (六)照片6 張。
    (七)贓物認領保管單2 紙。
    足認被告等之自白均與事實相符，故本件事證已經明確，被
    告等犯行均堪以認定，應依法論科。
三、論罪科刑
    (一)核被告甲○○、戊○○就犯罪事實欄一(一)所為，係犯刑法
      第320 條第1 項之竊盜罪。其等對該犯行，有犯意聯絡及
      行為分擔，均為共同正犯。
    (二)按刑法第165 條「偽造、變造、湮滅或隱匿關係他人刑事
      被告案件之證據」中之「湮滅」係指湮沒消滅，即使原物
      喪失毀滅，或消失其效用之一切行為而言；而「隱匿」則
      係指隱蔽藏匿，使人難以發現而言。被告己○○將原本銀
      色的EZW-001 號機車噴為黑色，復於車牌上噴上白漆，尚
      不足以使該機車（即物證）生「湮滅」或「隱匿」之效果
      ，其所為僅係變造該物證之外觀、型態，使人不易察覺該
      車為贓物，故核被告己○○就犯罪事實欄一(二)所為，係犯
      刑法第165 條變造他人刑事被告案件證據罪。公訴意旨認
      被告己○○此部分係犯「隱匿」他人刑事被告案件證據罪
      ，容有未洽，然起訴法條既為同一條文，故無庸變更起訴
      法條，附此敘明。
    (三)按刑法第321 條第1 項第3 款之攜帶兇器竊盜罪，係以行
      為人攜帶兇器竊盜為其加重條件，此所謂兇器，其種類並
      無限制，凡客觀上足對人之生命、身體、安全構成威脅，
      具有危險性之兇器均屬之，且祇須行竊時攜帶此種具有危
      險性之兇器為已足，並不以攜帶之初有行兇之意圖為必要
      ，最高法院79年臺上字第5253號判例著有明文。扣案之螺
      絲起子2 支、老虎鉗1 支、尖嘴鉗1 支、六角扳手2 支、
      T 字扳手3 支、梅開扳手4 支等工具，經本院當庭勘驗結
      果為：「均為金屬材質，有一定的重量，如果持之攻擊人
      ，會造成人身體受傷。」（本院卷第41頁）。故上開工具
      客觀上當屬兇器無疑。核被告己○○、甲○○就犯罪事實
      欄一(三)所為，係犯刑法第321 條第1 項第3 款之攜帶兇器
      竊盜罪。其等對該犯行，有犯意聯絡及行為分擔，均為共
      同正犯。
    (四)被告甲○○、己○○對上開所犯各罪，均犯意各別、行為
      互殊，均應分論併罰。
    (五)爰審酌被告甲○○、戊○○均無前科，素行良好，有該等
      臺灣高等法院被告前案紀錄表在卷可查，又均為中度智能
      障礙之人，有身心障礙手冊影本2 份在卷可佐（本院卷第
      44頁），且均在華聖啟能發展中心受啟能教育，其等為本
      件犯行，應均係一時失慮所致，又其等於犯後自始坦承犯
      行，頗具悔意。又被告己○○係在假釋期間內為本件犯行
      ，亦有臺灣高等法院被告前案紀錄表可查，足見其自律能
      力不佳，法紀觀念不足，且於警詢、偵訊時否認犯行，希
      冀僥倖免責，惟已於本院審理時坦承犯行，略見悔意。及
      被告等3 人之犯罪手段、犯罪所生之危害等一切情狀，分
      別量處其等如主文所示之刑，再諭知被告戊○○如易科罰
      金之折算標準，並分別定被告甲○○、己○○之應執行刑
      。另被告甲○○、戊○○均無前科，又均因智能障礙在啟
      能發展中心就學中，已如前述，本院認其等經此偵、審及
      科刑教訓後，已能知所警惕，信無再犯之虞，對其等2 人
      所宣告之刑，以暫不執行為適當，爰分別對甲○○、戊○○宣告緩刑2 年，以啟自新。
    (六)扣案之螺絲起子2 支、老虎鉗1 支、尖嘴鉗1 支、六角扳
      手2 支、T 字扳手3 支、梅開扳手4 支等工具為被告己○○所有，供己○○、甲○○持以共犯犯罪事實欄一(三)攜帶
      兇器竊盜罪所用之物，業經被告己○○、甲○○供承在卷
      ，爰依刑法第38條第1 項第2 款，對被告己○○、甲○○
      等2 人宣告沒收之。
據上論斷，應依刑事訴訟法第273 條之1 第1 項、第284 條之1
、第299 條第1 項前段、第310 條之2 、第454 條，刑法第28條
、第320 條第1 項、第165 條、第321 條第1 項第3 款、第38條
第1 項第2 款、第41條第1 項前段、第51條第5 款、第74條第1
項第1 款，刑法施行法第1 條之1 第1 項、第2 項前段，判決如
主文。
本案經檢察官丁○○到庭執行職務。
中    華    民    國    98    年    4     月    3     日
                  刑事第二庭    法  官  楊昱辰
以上正本證明與原本無異。
如不服本判決應於收受判決後10日內向本院提出上訴書狀，並應
敘述具體理由；其未敘述上訴理由者，應於上訴期間屆滿後20日
內向本院補提理由書（均須按他造當事人之人數附繕本）。「切
勿逕送上級法院」。
                                書記官  魏輝碩
中    華    民    國    98    年    4     月    3     日
附錄法條：
刑法第320條第1項
意圖為自己或第三人不法之所有，而竊取他人之動產者，為竊盜
罪，處五年以下有期徒刑、拘役或五百元以下罰金。
刑法第321條
犯竊盜罪而有左列情形之一者，處六月以上五年以下有期徒刑：
一  於夜間侵入住宅或有人居住之建築物、船艦，或隱匿其內而
    犯之者。
二  毀越門扇、牆垣或其他安全設備而犯之者。
三  攜帶兇器而犯之者。
四  結夥三人以上而犯之者。
五  乘火災、水災或其他災害之際而犯之者。
六  在車站或埠頭而犯之者。
前項之未遂罰之。
刑法第165條
偽造、變造、湮滅或隱匿關係他人刑事被告案件之證據，或使用
偽造、變造之證據者，處二年以下有期徒刑、拘役或五百元以下
罰金。


司法院資訊處製作；財團法人民間司法改革基金會備份。
